臺灣板橋地方法院刑事判決　　　　　　　96年度易字第1475號
公　訴　人　臺灣板橋地方法院檢察署檢察官
被　　　告　甲○○
上列被告因竊盜案件，經檢察官提起公訴（96年度偵字第7502號
），嗣因被告就被訴事實為有罪之陳述，本院告知被告簡式審判
程序之旨，並聽取當事人之意見後，裁定改由受命法官獨任依簡
式審判程序進行，判決如下：
    主  文
甲○○犯如附表所示之罪，各處如附表所示之刑。應執行有期徒
刑拾月。
扣案之一字形螺絲起子壹支沒收。
    事  實
一、甲○○基於意圖為自己不法所有之竊盜犯意，於如附表所示
    之時間、地點，趁無人注意之際，持其所有之客觀上足對人
    之生命、身體、安全構成威脅，具有危險性之一字形螺絲起
    子1 支，以該螺絲起子插入機車電門之竊盜手法，分別竊取
    如附表所示之重型機車各1 部得手。嗣於民國96年3 月29日
    下午1 時20分許，警方持本院所核發之搜索票，前往甲○○
    位於臺北縣永和市○○路25巷33號之租屋處執行搜索，當場
    查獲上開機車，並扣得上開一字形螺絲起子1 支，因而查獲
    上情。
二、案經內政部警政署保安警察第三總隊第一大隊報告臺灣板橋
    地方法院檢察署檢察官偵查起訴。
    理  由
壹、程序方面：
    按本件被告甲○○所犯係死刑、無期徒刑、最輕本刑為3 年
    以上有期徒刑以外之罪，其於準備程序就前揭被訴事實為有
    罪之陳述，經法官告知簡式審判程序之旨，並聽取其與辯護
    人及公訴人之意見後，本院認無不得或不宜改依簡式審判程
    序進行之處，爰依刑事訴訟法第273 條之1 第1 項、第284
    條之1 ，裁定本件由受命法官獨任進行簡式審判程序，合先
    敘明。
貳、實體方面：
  一、訊據被告甲○○對於前開時、地竊盜之犯罪事實均已坦承
      不諱，核與其於警詢、偵查中所供大致相符，尚無矛盾或
      不合常情之處；又前揭機車分別遭竊後，亦據被害人各自
      向警方報案之事實，則有車輛竊盜資料個別查詢報表2 份
      在卷可稽；而前揭失竊機車確係自被告處所扣得之事實，
      亦有警方搜索扣押筆錄、扣押物品目錄表各1 份及現場暨
      失竊機車等照片8 幀附卷為佐，此外本件復有前揭一字形
      螺絲起子1 支扣案可佐。綜上所述，足徵被告之自白核與
      事實相符，其所為自白當堪採信，是以本件事證已臻明確
      ，被告之犯行應堪認定。
  二、查被告所攜帶行竊之一字形螺絲起子1 支，乃係長約10公
      分左右之金屬製螺絲起子，此據被告於本院審理時陳明在
      卷，並有其於偵查中所繪製之該螺絲起子草圖1 份在卷可
      佐（參見偵查卷第43頁），而該螺絲起子既足以作為破壞
      機車電門鎖之用，顯係具有相當鋒利程度、硬度及長度之
      金屬器具，顯非細微不足以行兇之物，當屬客觀上足對人
      之生命、身體、安全構成威脅，具有危險性之兇器無疑。
      被告攜帶上開兇器為如附表所示之二次竊盜犯行，核其所
      為，均係犯刑法第321 條第1 項第3 款之攜帶兇器竊盜罪
      。被告所犯上開二次竊盜犯行，犯意各別，應分論併罰之
      。
  三、本院審酌被告正值壯年，不思依循正軌賺取財物，竟僅為
      貪圖小利，即以前揭竊盜手法，竊取前揭機車，且將之拆
      解，造成被害人之權益受損，致使社會治安益形敗壞，是
      被告所為自應分別受有相當程度之刑事非難；惟另考量被
      告除少年時期之非行紀錄外，並無任何刑事前科紀錄，此
      有臺灣高等法院被告前案紀錄表1 份在卷可按，素行應非
      至為不良，而其於犯後即能坦承犯行，其所竊取之前揭機
      車旋因其遭逮捕而為警查扣，是其所造成之損害應稍有減
      輕等一切情狀，酌情分別量處如主文所示之刑，並定其應
      執行之刑，以資懲儆。又扣案之一字形螺絲起子1 支，乃
      係供本件竊盜所用，且係被告所有，此經被告於本院審理
      時供明無訛，爰依刑法第38條第1 項第2 款，併予宣告沒
      收。
據上論斷，應依刑事訴訟法第273 條之1 第1 項、第284 條之1
、第299 條第1 項前段，刑法第321 條第1 項第3 款、第51條第
5 款、第38條第1 項第2 款，判決如主文。
本案經檢察官楊展庚到庭執行職務。
中　　華　　民　　國　　96　　年　　6 　　月　　29　　日
                  刑事第十三庭  法　官  陳信旗
┌─────────────────────────────────┐
│附表                                                              │
├──┬──────────────┬────────┬──────┤
│編號│犯罪事實                    │罪名            │宣告刑      │
├──┼──────────────┼────────┼──────┤
│一  │民國96年3 月26日上午11時許（│攜帶兇器竊盜    │有期徒刑陸月│
│    │起訴書誤載為中午12時許），在│                │            │
│    │臺北縣板橋市○○路33號前，持│                │            │
│    │前揭一字形螺絲起子1 支，竊取│                │            │
│    │林妤樺所有之車號3FX-196 號重│                │            │
│    │型機車1 部得手。            │                │            │
├──┼──────────────┼────────┼──────┤
│二  │民國96年3 月29日凌晨1 時許（│攜帶兇器竊盜    │有期徒刑陸月│
│    │起訴書誤載為上午8 時許），在│                │            │
│    │臺北縣土城市○○路29巷46號前│                │            │
│    │，持前揭一字形螺絲起子1 支，│                │            │
│    │竊取乙○所有之車號K6S-525 號│                │            │
│    │重型機車1 部得手。          │                │            │
└──┴──────────────┴────────┴──────┘
以上正本證明與原本無異。
如不服本判決，應於判決送達後10日內向本院提出上訴狀。
　　　　　　　　　　　　　　　　書記官　陳昭綾
中　　華　　民　　國　　96　　年　　6 　　月　　29　　日
附錄本判決論罪之法條：
刑法第320 條
    意圖為自己不法之所有或第3 人不法之所有，而竊取他人之
    動產者，為竊盜罪，處5 年以下有期徒刑、拘役或5 百元以
    下罰金。
    意圖為自己或第3 人不法之利益，而竊佔他人之不動產者，
    依前項之規定處斷。
    前二項之未遂犯罰之。
刑法第321 條
    犯竊盜罪而有左列情形之一者，處6 月以上、5 年以下有期
    徒刑：
        一、於夜間侵入住宅或有人居住之建築物、船艦或隱匿
            其內而犯之者。
        二、毀越門扇、牆垣或其他安全設備而犯之者。
        三、攜帶兇器而犯之者。
        四、結夥3 人以上而犯之者。
        五、乘火災、水災或其他災害之際而犯之者。
        六、在車站或埠頭而犯之者。
    前項之未遂犯罰之。
